【裁判字號】    89,上訴,1202
【裁判日期】    890517
【裁判案由】    違反商標法等
【裁判全文】
臺灣高等法院刑事判決                  八十九年度上訴字第一二二號
    上訴人
    即被告  甲○○
    選  任
    辯護人  陳麗玢
            黃景安
右上訴人，因違反商標法等案件，不服臺灣板橋地方法院八十八年度訴字第一四七二
號，中華民國八十九年二月十四日第一審判決（起訴案號：臺灣板橋地方法院檢察署
八十八年度偵字第一四八五０、一八六四七號）提起上訴，本院判決如左：
    主      文
原判決撤銷。
甲○○意圖欺騙他人，於同一商品，使用相同於他人註冊商標之圖樣，處有期徒刑肆
月，如易科罰金以佰元折算壹日。扣案之仿冒襯衫成品佰捌拾件，半成品貳佰
玖拾伍件，仿冒商標配件壹袋，偽造滿心股份有限公司授權書影本貳張，領牌拾捌張
、訂貨單及帳單各壹本均沒收。
    事      實
一、甲○○係台北縣三重市○○街二十五巷六號二樓全泰服裝有限公司負責人，意圖
    營利且基於概括犯意，於民國八十八年四月間起，明知「    」（下簡稱企鵝商
    標）係美商滿星懷公司所有之商標，（後移轉登記予日商東洋紡績株式會社，商
    標註冊號碼為第七二九四七號，「MUNSINGWEAR」、「GrandSlam」等之商標及圖
    樣，係日商東洋紡績株式會社向經濟部中央標準局申請註冊取得商標專用之商標
    ，（註冊號碼為第三二一八六三號及三一七五九一號），分別經核准使用於衣服
    類及鈕扣、拉鍊及釦條類，竟未經許可，意圖欺騙他人，擅自在上址仿冒並出售
    日商東洋紡績株式會社所有商標「      」、「MUNSINGWEAR」、「GrandSlam」
    於襯衫上，販賣予林秀清圖利。嗣於八十八年六月十日下午二時三十分許，在上
    址，為警查獲，並扣得內有標示出產地為[日本製]及[東洋紡]標籤之仿冒襯衫成
    品三八三件、半成品二九五件、仿冒商標配件一袋、偽造滿心股份有限公司授權
    書影本二張、領牌十八張、訂貨單一本及帳單一本。
二、案經商標專用權人日商東洋紡績株式會社訴請內政部警政署國道公路警察局報告
    台灣板橋地方法院檢察署檢察官偵查起訴。
    理      由
一、右開事實訊據上訴人即被告甲○○並不諱言於上開時地加工製作企鵝牌襯衫並販
    賣該襯衫予林秀清，惟稱其無仿冒商標之故意並據辯稱：其係代成衣代工業者，
    受綽號「大頭」之男子委託加工製造企鵝牌襯衫，並不知道所用圖樣未經授權，
    並不知提供之授權書出於偽造者。
二、然查：
  (一)八十八年聲字第二七六九號卷附之授權書出於偽造從所用印文（真印文詳同卷所
    附四款）比對顯然不同，授權書雖係綽號「大頭」者所交付，應係出於偽造，已
    無庸疑。而該偽造授權內容僅准在台銷售，對於加工及製造則不在容許範圍，被
    告焉能以不知授權書出於偽造用以阻犯罪故意。所辯不足採信。
  (二)右揭犯罪事實，業據告訴代理人乙○○指訴綦詳，核與同案被告林秀清供述情節
    相符又有扣案經被告仿冒企鵝牌襯衫三八三件、半成品二九五件，仿冒商標配件
    一袋，領牌十八張、訂貨單一本及帳單一本在案可證，尚有上述商標註冊證（影
    本）附卷可稽，事證已足，犯行洵堪認定。
三、核被告所為係違反商標法第六十二條第一款，第六十三條及刑法第二百五十五條
    第一項對商品原產國虛偽標示罪，所犯三罪間有方法結果之牽連關係，應從一重
    按商標法第六十二條第一款侵害他人商標專用權罪論處。原審對被告論罪固非無
    見惟查(一)現行商標法第六十二條，最重本刑為三年以下有期徒刑，原判決量處有
    期徒四月，疏未諭知易科罰金之折算標準已有未合(二)偽造之授權書係綽號「大頭
    」者交付被告，被告既未持以行使，復不知偽造，自不涉刑法第二百十條偽造私
    文書罪復無同法第二百十六條行使偽造私文書問題（公訴人亦未起訴）原判決論
    以刑法第二百十六條並未引用相關偽造文書罪名已失所依據(三)商標法第六十三條
    有販賣仿冒商品罪之規範該罪處一年以下有期徒刑（公訴人未引該法條）原判決
    未予適用，然主文用語竟使用較輕刑責之販賣文義，其適用法律即有不當。被告
    上訴意旨否認犯罪雖無可採，然原判決既有可議，自無可維持，應予撤銷改判。
    審酌被告之素行、犯罪動機、目的、手段造成危害及犯罪後之態度等一切情狀，
    量處有期徒刑四月並諭知易科罰金之折算標準扣案如事實欄所載之物不問屬於犯
    人與否應依商標法第六十四條宣告沒收。
四、公訴人雖未引用商標法第六十三條，惟起訴事實已及，自為起訴效力所及本院
    自得併予審判併予指明。
據上論斷，應依刑事訴訟法第三百六十九條第一項前段，第三百六十四條，第二百九
十九條第一項前段，商標法第六十二條第一款，第六十三條，第六十四條，刑法第十
一條前段，第五十五條，第二百五十五條第一項，第四十一條，罰金罰鍰提高標準條
第一條前段，第二條判如主文。
本案經檢察官彭坤業到庭執行職務。
中     華     民     國    八十九   年       五       月      十七      日
                            臺灣高等法院刑事第十八庭
                                審判長法  官  吳      敦
                                      法  官  林  陳  松
                                      法  官  吳  明  峰
右正本證明與原本無異。
不得上訴。
                                      書記官  李  華  安
中     華     民     國    八十九   年       五       月      十八      日
附錄：本案論罪科刑法條全文
商標法第六十二條
意圖欺騙他人，有左列情事之一者，處三年以下有期徒刑、拘役或科或併科新台幣二
十萬元以下罰金。
一、於同一商品或同類商品，使用相同或近似於他人註冊商標之圖樣者。
二、於有關同一商品或同類商品之廣告、標帖、說明書、價目表或其他文書，附加相
同或近似於他人註冊商標圖樣而陳列或散布者。


司法院資訊處製作；財團法人民間司法改革基金會備份。
